ru: Оборудование и технические изделия > Системы электроснабжения > Обжимные колпачки и соединительные изолирующие зажимы: Обжимные колпачки; Соединительные изолирующие зажимы
sk-SK: Náradie > Dodávka elektrickej energie > Káblové koncovky a matice: Káblové koncovky; Káblové matice
zh-CN: 五金/硬件 > 电动/电气用品 > 接线帽: 接线盖帽; 接线螺母
th: ฮาร์ดแวร์ > อุปกรณ์ที่ใช้ไฟฟ้า > ฝาครอบสายไฟ: ฝาครอบสาย; น็อตฝาครอบ
lt-LT: Techninė įranga > Elektros reikmenys > Laidų dangteliai ir veržlės: Laidų dangteliai; Laidų veržlės
fi: Rakentaminen > Teholähteet ja sähkötarvikkeet > Kaapelikorkit ja -pultit: Kaapelikorkit; Kaapelipultit
zh-TW: 硬體 > 供電用品 > 閉端端子: 電線接頭; 鐵絲螺帽
it: Articoli di ferramenta > Forniture elettriche > Tappi e dadi per cavi: Tappi per cavi; Dadi per cavi
en: Hardware > Power & Electrical Supplies > Wire Caps & Nuts: Wire Caps; Wire Nuts
pl: Sprzęt > Materiały elektryczne > Końcówki kablowe: Zaślepki kablowe; Złączki skrętne
hu: Hardver > Tápellátás és elektromos kellékek > Drótsapkák és anyák: Drótsapkák; Drótanyák
da: Isenkram > Eludstyr > Kabelhætter - og møtrikker: Kabelhætter; Kabelmøtrikker
pt-BR: Ferragens > Suprimentos elétricos > Tampas e cápsulas para fios: Cápsulas para fios; Tampas para fios
ro-RO: Feronerie > Articole și consumabile de alimentare și electrice > Capace și piulițe pentru cabluri: Capace pentru cabluri; Piulițe pentru cabluri
ko: 철물 > 전원/전기 용품 > 전선 캡/너트: 전선 캡; 전선 트위스트 너트
el: Υλικά κατασκευών > Παροχή ρεύματος & ηλεκτρικά εξαρτήματα > Καπάκια & παξιμάδια καλωδίων: Καπάκια καλωδίων; Παξιμάδια καλωδίων
nb: Maskinvare > Strøm- og elektrisk utstyr > Ledningshetter og -muttere: Ledningshetter; Ledningsmuttere
es: Bricolaje > Suministros eléctricos > Cubiertas protectoras y empalmes plásticos: Cubiertas para cables; Empalmes para cables
hr-HR: Željezarija > Elektroinstalacijska oprema > Kapice i matice za žice: Kapice za žice; Matice za žice
nl: Bouwmaterialen > Energie- en elektriciteitsbenodigdheden > Kroonstenen, lasdoppen en -klemmen: Kroonstenen; Lasdoppen en -klemmen
cs: Kutilství a řemeslo > Elektroinstalace > Spojovací čepičky na kabely: Kabelové čepičky; Kabelové svorky
pt-PT: Equipamento > Artigos de potência e alimentação elétrica > Tampas e porcas de fios: Tampas de fios; Porcas de fios
sv: Metallprodukter > Eltillbehör > Sladdproppar och Wire-Nuts: Trådlock; Trådmuttrar
de: Heimwerkerbedarf > Elektrobedarf > Drahtbindemaschinen: Drahtkappen; Drahtmuttern
bg-BG: Железария > Захранване и електрически консумативи > Кабелни клеми: Свързващи кабелни клеми; Кабелни клеми със завъртане
tr: Hırdavat > Elektrik Sarf Malzemeleri > Kablo Başlıkları ve Somunları: Kablo Başlıkları; Kablo Başlıkları Somunları
fr: Quincaillerie > Accessoires électriques > Capuchons de connexion: Capuchons de fils; Écrous de fils
vi: Phần cứng > Nguồn & Cấp điện > Nắp cách điện và chụp dây điện: Nắp cách điện; Chụp dây điện
sl-SI: Gradbena oprema > Napajanje in električna oprema > Žične kapice in matice: Žične kapice; Žične kapice
ja: DIY用品 > 電力供給装置 > ワイヤーキャップ・ナット: ワイヤーキャップ; ワイヤーナット